【裁判字號】    97,訴,994
【裁判日期】    970724
【裁判案由】    違反槍砲彈藥刀械管制條例
【裁判全文】
臺灣高雄地方法院刑事判決               97年度訴字第994號
公  訴  人  臺灣高雄地方法院檢察署檢察官
被      告  乙○○
                    （現於臺灣高雄看守所羈押中）
指定辯護人  本院公設辯護人黃秋葉
上列被告因違反槍砲彈藥刀械管制條例案件，經檢察官提起公訴
（96年度偵字第35887號），本院判決如下：
    主  文
乙○○犯非法持有可發射金屬具殺傷力之槍枝罪，處有期徒刑參
年肆月，併科罰金新台幣伍萬元，罰金如易服勞役，以新台幣壹
仟元折算壹日。扣案可發射金屬具有殺傷力之槍枝壹支（槍枝管
制編號0000000000號）、子彈伍顆，均沒收。
    事  實
一、乙○○明知可發射金屬、具有殺傷力之槍枝為槍砲彈藥刀械
    管制條例所管制之違禁物，未經許可不得無故持有，竟仍基
    於非法持有可發射金屬具有殺傷力之槍枝及具殺傷力子彈之
    犯意，於民國96年6 月間某日，透過網路，向真實姓名、年
    籍不詳綽號「龍泰」之成年男子，以新臺幣（下同）2 萬元
    之價格，購買具殺傷力之改造手槍1 支（含彈匣1 個，槍枝
    管制編號0000000000）、直徑8.7MM ±0.5 金屬彈頭之非制
    式子彈7 顆，並約定在高雄縣鳳山市○○路「酷酷龍遊戲場
    」之廁所內交易後，乙○○即未經許可而無故持有之，並將
    之放置在其位於高雄市○○區○○街148 號3 樓之住處。嗣
    於同年12月16日4 時30分許，乙○○隨身攜帶前開槍、彈，
    搭乘不知情之蘇秉洋（另為不起訴處分）所駕駛之車號8408
    -JQ 號自小客車，行經高雄市○○區○○路與天民路口時，
    適為警臨檢查獲，並當場在該車右後座腳踏板墊下方扣得具
    殺傷力之改造手槍1 支（含彈匣1 個，槍枝管制編號000000
    0000）、直徑8.7MM ±0.5 金屬彈頭之非制式子彈7 顆，而
    悉上情。
二、案經高雄市政府警察局三民第二分局報請台灣高雄地方法院
    檢察署檢察官偵查起訴。
    理  由
一、程序方面：
    本判決所引用之證據資料（詳後引證據），其中傳聞證據部
    分，縱無刑事訴訟法第159 條之1 至第159 條之4 或其他規
    定之傳聞證據例外情形，亦因檢察官、被告乙○○及其辯護
    人或同意可作為證據使用，或未聲明異議，依刑事訴訟法第
    159 條之5 第1 項、第2 項之規定，本院審酌該證據作成之
    情況，認為適當，應得為證據。
二、實體方面：
  (一)上揭事實，業據被告於偵查及本院審理中坦承不諱，核與證
    人馬士評、蘇秉洋、洪慧婷於警詢、偵查中證述此部分相關
    情節大致相符，並有扣案槍、彈為憑，而扣案槍枝經鑑定為
    仿BERETTA 廠92FS型半自動手槍製造之槍枝，換裝土造金屬
    槍管而成，擊發功能正常，可供擊發適用子彈使用，認具殺
    傷力；扣案子彈7 顆，均係非制式子彈，由金屬彈殼組合直
    徑8.7 ±0.5MM 金屬彈頭而成，採樣貳顆試射，可擊發，認
    具殺傷力，有內政部警政署刑事警察局97年1 月31日刑鑑字
    第0960193164號槍彈鑑定書1 份在卷可參，又扣案尚未試射
    之非制式子彈5 顆，經本院委請內政部警政署刑事警察局鑑
    識科以試射法鑑定是否亦具有殺傷力，惟經該單位人員回覆
    鑑定人員近期因試射鑑定而受傷，故該單位已停止受理試射
    鑑定等語，有本院公務電話紀錄1 紙在卷可佐，而本院審酌
    扣案之5 顆非制式子彈與已行試射之2 顆子彈均為金屬彈頭
    ，大小、外觀均相同，並為被告一同向綽號「龍泰」之人所
    購入，彈體結構應均屬相同，故應均具有殺傷力，此亦為被
    告所不爭執（本院97年7 月10日審判筆錄第6 、7 頁）。是
    被告上開任意性自白，核與事實相符，洵堪採為論罪科刑之
    依據。本案事證明確，被告犯行堪以認定，應依法論科。
  (二)查扣案之可發射金屬具殺傷力之槍枝1 支及具有殺傷力之子
    彈7 顆，係分屬槍砲彈藥刀械管制條例第4 條第1 項第1 款
    之可發射金屬具殺傷力之槍枝、第2 款之前款各式槍砲所使
    用之子彈，依據同條例第5 條規定，非經中央主管機關許可
    ，均不得持有。故核被告所為，係犯槍砲彈藥刀械管制條例
    第8 條第4 項之非法持有可發射金屬具殺傷力之槍枝罪（起
    訴書誤引法條為第11條第4 項，此業經公訴人當場更正）及
    同法第12條第4 項之非法持有具殺傷力子彈罪。被告以一持
    有行為同時觸犯上開二罪，應依刑法第55條規定，論以想像
    競合犯，從一重之非法持有可發射金屬具殺傷力之槍枝罪處
    斷。本院爰審酌被告明知具殺傷力之槍枝、子彈屬高度危險
    之物品，對社會治安造成之潛在危害甚大，並可能對他人之
    生命安全構成威脅，故為我國法令所明文禁止，並為治安機
    關嚴加查緝對象，竟仍未經許可而無故持有之，惟念其犯後
    坦承犯行，態度良好，且並未持扣案槍彈從事於犯罪使用，
    其前亦未曾因刑事犯罪而受有期徒刑以上之宣告，有台灣高
    等法院被告前案紀錄表1 份在卷可按，並其犯罪之動機、目
    的、手段等一切情狀，量處如主文所示之刑，並斟酌被告為
    國中肄業，經濟狀況尚可等情，就併科罰金部分諭知如主文
    所示之易服勞役之折算標準，以資儆懲。至扣案可發射金屬
    具有殺傷力之槍枝1 支（含彈匣1 個）及送鑑所餘具殺傷力
    之非制式子彈5 顆，均屬違禁物，不問屬於犯人與否，應依
    刑法第38條第1 項第1 款規定宣告沒收；另扣案有殺傷力之
    非制式子彈2 顆，既因鑑驗試射完畢而滅失，自毋庸宣告沒
    收，附此敘明。
據上論斷，應依刑事訴訟法第299 條第1 項前段，槍砲彈藥刀械
管制條例第8 條第4 項、第12條第4 項，刑法第11條前段、第55
條、第42條第3 項、第38條第1 項第1 款，判決如主文。
本案經檢察官甲○○到庭執行職務。
中    華    民    國    97    年    7     月    24    日
                  刑事第十三庭審判長法  官  黃惠玲
                                    法  官  楊國煜
                                    法  官  郭宜芳
以上正本證明與原本無異。
如不服本判決應於收受本判決後10日內向本院提出上訴書狀，並
應敘述具體理由，如未敘述上訴理由者，應於上訴期間屆滿後20
日內補提理由書狀於本院（均須按他造當事人之人數附繕本）「
切勿逕送上級法院」。
                                    書記官  李崑良
中    華    民    國    97    年    7     月    24    日
附錄本案論罪科刑法條：
槍砲彈藥刀械管制條例第8條
未經許可，製造、販賣或運輸鋼筆槍、瓦斯槍、麻醉槍、獵槍、
空氣槍或第4 條第1 項第1 款所定其他可發射金屬或子彈具有殺
傷力之各式槍砲者，處無期徒刑或5 年以上有期徒刑，併科新臺
幣1 千萬元以下罰金。
未經許可，轉讓、出租或出借前項所列槍枝者，處5 年以上有期
徒刑，併科新臺幣1 千萬元以下罰金。
意圖供自己或他人犯罪之用，而犯前二項之罪者，處無期徒刑或
7 年以上有期徒刑，併科新臺幣 1 千萬元以下罰金。
未經許可，持有、寄藏或意圖販賣而陳列第1 項所列槍枝者，處
3 年以上10年以下有期徒刑，併科新臺幣700 萬元以下罰金。第
1 項至第3 項之未遂犯罰之。
槍砲彈藥刀械管制條例第12條
未經許可，製造、販賣或運輸子彈者，處1 年以上7 年以下有期
徒刑，併科新台幣500 萬元以下罰金。
未經許可，轉讓、出租或出借子彈者，處6 月以上5 年以下有期
徒刑，併科新台幣300 萬元以下罰金。
意圖供自己或他人犯罪之用，而犯前二項之罪者，處3 年以上10
年以下有期徒刑，併科新台幣700 萬元以下罰金。
未經許可，持有、寄藏或意圖販賣而陳列子彈者，處5 年以下有
期徒刑，併科新台幣300 萬元以下罰金。
第1 項至第3 項之未遂犯罰之。


司法院資訊處製作；財團法人民間司法改革基金會備份。
